【裁判字號】    88,易,2527
【裁判日期】    890103
【裁判案由】    賭博
【裁判全文】
臺灣臺南地方法院刑事判決                        八十八年度易字第二五二七號
    公  訴  人  臺灣台南地方法院檢察署檢察官
    被      告  丁○○
    被      告  甲○○
    被      告  乙○○
右列被告因賭博案件，經檢察官聲請簡易處刑 (八十八年度偵字第一０二三三號)，
本院認不宜由簡易庭處理，改依通常程序審理，判決如左：
    主  文
丁○○、甲○○共同連續在公眾得出入之場所賭博財物，丁○○處罰金捌仟元，如易
服勞役，以佰元折算壹日；甲○○處罰金陸仟元，如易服勞役，以佰元折算壹日
。
乙○○在公眾得出入之場所賭博財物，處罰金參仟元，如易服勞役，以佰元折算壹
日。
扣案之電動玩具「金象王」壹台（含ＩＣ板壹塊）、計數器貳個及賭資新台幣貳仟零
捌拾元均沒收。
    事  實
一、丁○○、甲○○基於共同意圖營利之概括犯意聯絡，自民國（下同）八十八年六
    月初起至同年七月二日止，由甲○○以每月租金新台幣（下同）三千元之代價，
    提供其位於台南市○○路五十三號「山東麵館」之公眾得出入場所店面一角予丁○○，以設置賭博性電動玩具「金象王」一台，甲○○並負賣收受賭資及開分工
    作，二人藉由使賭客每投十元開十分，賭客如押中，則依照對應倍數獲得積分，
    如未押中則所押分數皆歸莊家所有，嗣後賭客再以所餘積分兌換現金之方式，而
    共同連續與不特定人賭博財物。嗣於八十八年七月二日中午十二時許，乙○○在
    上揭處所賭玩前開電動玩具而賭博財物時，因輸錢而報警當場查獲，並扣得上揭
    當場賭博之器具電動玩具「金象王」一台（含ＩＣ板一塊）及賭資二千零八十元
    、計數器二個。
二、案經台南市警察局第一分局報告臺灣臺南地方法院檢察署檢察官偵查起訴。
    理  由
一、訊據被告丁○○、甲○○固坦承被告丁○○以每月三千元代價，在上開處所擺設
    前開「金象王」電動機具，且由被告甲○○在現場負責開分及收受賭資工作等情
    ，惟均矢口否認有賭博犯行，辯稱：前電動機具非賭博性而係為純娛樂之電動玩
    具，且無兌換現金，丁○○並辯稱開分後一直玩到分數用完為止，或將分數紀錄
    下來下次再來玩云云；被告被告乙○○則坦承於上揭時地把玩前開電動玩具，惟
    矢口否認涉有上開賭博犯行，並辯稱：分數不能兌換現金，在警訊中因伊酒醉，
    始稱可換現金；惟查，客人把玩電動玩具所得之積分，可向甲○○兌換同額現金
    一事，業據被告甲○○於警訊中坦承：「（乙○○）把玩（這台電玩）不久再以
    電玩畫面所剩餘分數向我兌換新台幣二千元後，繼續把玩這台電玩直到投入電玩
    硬幣輸完為止... 」等情明確，且經賭客即被告乙○○在警訊中供稱：「該電玩
    是以新台幣十元硬幣投入押注，如押中則得數倍彩金，我今日總共輸新台幣九千
    元，每次投入十元硬幣一千元或二千元不等，中途有洗分換得台幣二千元，但因
    心有不某又換硬幣投入，結果全都輸光」、「（前開電動玩具）是一比一的，新
    台幣一百元開一百分，押不一定的目，如押中則得不一定的倍數彩金，如不中則
    歸莊家所有，有賭博金錢」等語綦詳，足見上開情節應屬有據。而證人即當日至
    現場查獲被告之台南市警察局第一分局東寧派出所警員丙○○證稱「我們抵現場
    時，他（乙○○）主動到我們面前陳稱是他報案的，當時看起來被告乙○○的意
    識清醒，並沒有喝醉... 被告乙○○是在製作筆錄後，知道會被移送，才開始後
    後悔的」，足認被告乙○○於警訊中之自白與事實相符。再參以被告甲○○僅係
    擔供麵店一角供被告丁○○設置電動玩具，被告丁○○又自承店內並無計分卡等
    設施，則平日店內往來不特定顧客眾多，被告甲○○尚且須經營麵店生意，如何
    能於把玩電動玩具之顧客把玩結束尚有餘分時，紀錄分數，留待顧客下回把玩？
    益徵被告丁○○、甲○○、乙○○所辯，顯係事後卸責之詞，不足採信。此外，
    並有扣案之上開賭具、賭資在卷可資佐證，本件事證明確，被告等三人犯行均堪
    認定。
二、核被告丁○○、甲○○、乙○○所為，均係犯刑法第二百六十六條第一項前段之
    普通賭博罪。而被告丁○○、甲○○二人就前開犯行，有犯意聯絡及行為分擔，
    皆為共同正犯。又被告丁○○、乙○○二人，先後多次賭博犯行，時間緊接，方
    法相似，所犯復為構成要件相同之罪，顯均係基於概括犯意反覆為之，應依連續
    犯之規定論以一罪，並加重其刑。爰分別審酌被告丁○○等三人犯罪之動機、目
    的、手段、所得利益，被告丁○○曾於八十四年間因賭博案件經本院處罰金一千
    元，有本院被告全國前案紀錄表可稽、被告甲○○從事開分及兌換現金之工作，
    雖為共同正犯，惟犯罪之主從有別，及被告乙○○係偶而前往賭玩之顧客，渠等
    二人之惡性尚輕，以及被告等三人犯罪後均飾詞狡卸，不知悔改等一切情狀，分
    別量處如主文所示之刑，並諭知易服勞役之折算標準，以資懲儆。扣案之電動玩
    具「金象王」一台（含ＩＣ板一塊）及計數器二個，為當場賭博之器具，而賭資
    一千二百一十元則屬在賭檯之財物，爰均依刑法第二百六十六條第二項規定宣告
    沒收。
據上論斷，應依刑事訴訟法第四百五十二條、第二百九十九條第一項前段，刑法第五
十六條、第二十八條、第二百六十六條第一項前段、第二項、第四十二條第二項，罰
金罰鍰提高標準條例第一條前段、第二條，判決如主文。
中    華    民    國      八十九      年      一      月      三      日
                                  臺灣臺南地方法院刑事第三庭
                                          法  官
右正本證明與原本無異。
如不服本判決，應於判決送達後十日內，向本院提出上訴狀。
                                          書記官
中    華    民    國      八十        年              月              日


司法院資訊處製作；財團法人民間司法改革基金會備份。
